臺灣臺北地方法院裁定
111年度北秩聲字第37號
原處分機關  臺北市政府警察局中山分局

聲明異議人
即受處分人  伍曉妹


上列異議人因違反社會秩序維護法案件，對於臺北市政府警察局
中山分局於中華民國111年11月17日所為之處分（北市警中分刑
字第1113060206號）聲明異議，本院裁定如下：
    主  文
異議駁回。
    理  由
一、按簡易庭認為聲明異議無理由者，應以裁定駁回之。認為有
    理由者，以裁定將原處分撤銷或變更之；從事性交易者，處
    新臺幣3萬元以下罰鍰，社會秩序維護法第57條第2項、第80
    條第1款分別定有明文。所謂「性交易」，係指有對價之性
    交或猥褻行為。
二、原處分意旨略以：異議人於民國111年11月17日20時許，在
    臺北市○○區○○○路○段00號內（市招：及時雨養身會館），與
    男客從事半套性交易（以手撫摸男客之生殖器直至射精為止
    ），爰依社會秩序維護法第80條第1款規定，處罰鍰3000元
    ，另性交易所得500元沒入。
三、聲明異議意旨略以：異議人從事正當按摩工作並未從事性交
    易，僅以男客說詞認定聲明異議人違序行為，所述與事實不
    相符，為此提出異議等語。
四、經查，異議人固辯稱未與男客從事性交易云云，惟查，證人
    即男客高律群於警詢時證稱略以，其於111年11月17日約15
    時入內，櫃臺告知指壓服務費用1300元，現場同意消費上2
    樓進入包廂，異議人進行指壓油壓按摩服務，後壓到大腿內
    側時主動詢問是否要「按摩下面」，經同意後進行搓揉直到
    射精為止，用毛巾擦拭乾淨，後收取500元完成了性交易等
    語明確，有臺北市政府警察局調查筆錄在卷可稽。經核證人
    就其如何達成性交易合意、交易金額若干、交易過程等節，
    均證述清楚、詳細、具體，復參以異議人與證人於警詢時均
    陳明無仇恨或糾紛，衡情無設詞誣陷異議人之動機，且依10
    0年11月4日修正公布之社會秩序維護法第80條第1款規定，
    從事性交易者，依法均應處罰，故證人實無陷自己遭受處分
    而故為虛偽陳述之必要，其證詞應非虛構，誠屬可採，此外
    ，復有臨檢照片（現場查到使用床單精液殘留）在卷可佐，
    異議人前揭所辯，尚不足為採，異議人於前揭時、地有從事
    性交易之行為，洵堪認定。從而，原處分機關依社會秩序維
    護法第80條第1款之規定，處異議人3000元之罰鍰，另性交
    易所得500元沒入，於法並無不合。異議人以前揭情詞聲明
    異議指摘原處分不當，請求撤銷原處分，為無理由，應予駁
    回。
五、依社會秩序維護法第57條第2項前段，裁定如主文。
中　　華　　民　　國　　111 　年　　12　　月　　12　　日
                  臺北簡易庭      法　官  趙子榮
以上正本係照原本作成。
不得抗告。
中　　華　　民　　國　　111 　年　　12　　月　　12　　日
                                  書記官  陳怡安